臺灣桃園地方法院刑事判決
111年度訴字第949號
公  訴  人  臺灣桃園地方檢察署檢察官  
被      告  蔡沅勳



選任辯護人  江皇樺律師
上列被告因違反毒品危害防制條例案件，經檢察官提起公訴（11
1年度偵字第11705號），本院判決如下：
    主  文
蔡沅勳販賣第三級毒品，未遂，處有期徒刑貳年。緩刑伍年，緩
刑期間付保護管束，應於本判決確定之日起貳年內向公庫支付新
臺幣伍萬元，並應向指定之政府機關、政府機構、行政法人、社
區或其他符合公益目的之機構或團體，提供貳佰肆拾小時之義務
勞務。  
附表編號１、２所示之物均沒收。
    事  實
一、蔡沅勳明知4-甲基甲基卡西酮為毒品危害防制條例第2條第2
    項第3款所列管之第三級毒品，不得非法販賣，竟基於販賣
    第三級毒品之犯意，於民國111年1月27日前某時許，以暱稱
    「法海雙北」登入社群軟體Twitter，在暱稱「諸葛孔明」
    使用者發佈之文字訊息【為了工作來到頭份，結果才發現這
    邊跟沙漠一樣，要什麼沒什麼】下方留言回覆【有需要嗎】
    ，以此方式暗示其有在販售及供應毒品；適有執行網路巡邏
    勤務之桃園市政府警察局平鎮分局平鎮派出所警員陳俊錋查
    知上開回覆，隨即以暱稱「草尼瑪羊駝ALPACA」與蔡沅勳聯
    繫毒品交易事項，喬裝買家之警員以新臺幣（下同）8,000
    元購買含有4-甲基甲基卡西酮成分之咖啡包20包，約定在桃
    園市龍潭區中豐路與工五路交岔口碰面，迨111年2月20日下
    午4時許，蔡沅勳攜帶附表編號1所示之物前往上址並交付警
    員時，當場遭警員以現行犯逮捕而未遂，並扣得附表編號1
    、2所示之物。
二、案經桃園市政府警察局平鎮分局移送臺灣桃園地方檢察署檢
    察官偵查起訴。　　
    理  由
一、按被告以外之人於審判外之陳述，雖不符刑事訴訟法第159
    條之1至第159條之4之規定，然經當事人於審判程序同意作
    為證據，法院審酌該言詞陳述或書面陳述作成時之情況，認
    為適當者，亦得為證據，刑事訴訟法第159條之5第1項定有
    明文。查，本判決以下所引用被告蔡沅勳以外之人於審判外
    之言詞或書面陳述，雖屬傳聞證據，惟據被告及其辯護人於
    本院準備程序表示同意有證據能力，本院審酌上開證據資料
    製作時之情況，尚無違法不當及證明力明顯過低之瑕疵，亦
    認為以之作為證據應屬適當，揆諸前開規定，依刑事訴訟法
    第159條之5規定，認均有證據能力。本判決所引卷內之非供
    述證據，與本案待證事實具有關聯性，且無證據證明係公務
    員違背法定程序所取得，依刑事訴訟法第158條之4規定反面
    解釋，應具證據能力。
二、訊據被告對上揭事實坦承不諱，且有桃園市政府警察局平鎮
    分局查獲施用（持有）毒品案件過情形紀錄表、桃園市政府
    警察局平鎮分局查獲毒品危害防制條例案「毒品」、「尿液
    」初步鑑驗報告單、桃園市政府警察局平鎮分局檢體紀錄表
    、真實姓名與尿液毒品編號對照表、桃園市政府警察局平鎮
    分局平鎮派出所搜索扣押筆錄、扣押物品目錄表、扣押物品
    收據、平鎮派出所警員職務報告、桃園市政府警察局偵辦毒
    品危害防制條例案微信譯文表暨錄音筆譯文、刑案現場照片
    、桃園市政府警察局平鎮分局扣押物品清單、桃園市政府警
    察局平鎮分局111年6月23日平警分刑字第1110016279號函及
    其附件、桃園市政府警察局平鎮分局111年6月29日平警分刑
    字第1110021537號函及其附件在卷可稽（見111年度偵字第1
    1705號卷，第43頁、第45至48頁、第49至53頁、第57至63頁
    、第65至66頁、第67至75頁、第77至82頁、第97頁、第113
    至115頁、第117至119頁、第131頁），足認被告自白與事實
    相符，犯行堪以認定。
三、核被告所為，係犯毒品危害防制條例第4條第6項、第3項之
    販賣第三級毒品未遂罪。被告意圖販賣而持有第三級毒品之
    低度行為為販賣之高度行為所吸收，不另論罪。被告已著手
    販賣毒品之行為，然本件因係受警員引誘偽稱欲購買毒品，
    警員本無買受毒品之意思，其虛與被告買賣毒品，意在辦案
    ，以求人贓俱獲，伺機逮捕，事實上不能真正完成買賣毒品
    之行為，被告犯行僅成立未遂犯，應依刑法第25條第2項規
    定，按既遂之刑減輕之。又被告於偵查及本院歷次審理階段
    均自白販賣毒品犯行，應依毒品危害防制條例第17條第2項
    之規定，減輕其刑，並依法先加而後遞減之。爰審酌被告正
    值壯年，理當循正當途徑賺取財物，竟無視政府禁毒禁令與
    律法，鋌而走險販賣新興毒品，企圖藉此牟利，使此類新興
    毒品快速流通，大大危害對於新興毒品普遍存有高接受度之
    年輕族群健康，所為誠屬不當，兼衡本件交易對象幸為喬裝
    毒品買家之警員，未使毒品實際流入社會，有效防止毒品擴
    散，以及被告始終坦承犯行之良好犯後態度、高職畢業之智
    識程度、素行尚佳、自陳家庭經濟狀況勉持等一切情狀，量
    處如主文所示之刑。 　　
四、被告未曾因故意犯罪而受有期徒刑以上刑之宣告，有臺灣高
    等法院被告前案紀錄表在卷可查，本院審酌被告於行為時僅
    21歲餘，年輕識淺，智慮未深，因一時失慮而犯罪，經此偵
    、審過程之教訓，當知警惕，應無再犯之虞，若因案入獄執
    行，恐沾染惡息及影響前途，認對被告所宣告之刑，以暫不
    執行為適當，爰併予宣告緩刑5年，以勵自新。另為使被告
    深切記取教訓，謹言慎行，避免再犯，爰命其應於本判決確
    定時起2年內向公庫支付如主文所示金額，及應向指定之政
    府機關、政府機構、行政法人、社區或其他符合公益目的之
    機構或團體，提供如主文所示之義務勞務，並依刑法第93條
    第1項第2款規定，諭知其於緩刑期間付保護管束。    
五、附表編號1所示之物檢出第三級毒品4-甲基甲基卡西酮，屬
    違禁物，不論是否屬於被告所有，均應依刑法第38條第1項
    規定沒收之。附表編號2所示行動電話為被告與喬裝買家員
    警聯繫交易事項所用，有上揭現場照片可佐（見111年度偵
    字第11705號卷，第82頁），應依毒品危害防制條例第19條
    第1項規定沒收。   
據上論斷，應依刑事訴訟法第299條第1項前段，毒品危害防制條
例第4條第3項、第6項、第17條第2項、第19條第1項，刑法第11
條、第25條第2項、第38條第1項、第74條第1項第1款、第2項第4
款、第5款、第93條第1項第2款，判決如主文。   
本案經檢察官劉哲鯤提起公訴，檢察官詹東祐到庭執行職務。  
中　　華　　民　　國　　111 　年　　10 　　月　　4　　日
            刑事第十二庭  審判長  法　官  張宏任
　　　　　　　　　                法  官  徐雍甯
　　　　　　　　　                法  官  曾淑君
以上正本證明與原本無異。
如不服本判決應於收受判決後20日內向本院提出上訴書狀，並應
敘述具體理由。其未敘述上訴理由者，應於上訴期間屆滿後20日
內向本院補提理由書(均須按他造當事人之人數附繕本)「切勿逕
送上級法院」。 

    　　　　　　　　　　　　　　　書記官　曾雋行　　　　
中　　華　　民　　國　　111 　年　　10　　月　　4 　　日
　　　　　　　　　
附表：
編號 物品名稱與數量  1 Great Taste閃電黑底混合包（內含黃色粉末）20包，總毛重79.77公克，驗餘總毛重79.505公克  2 IPHONE行動電話1支（搭配門號0000000000）